【裁判字號】    97,上訴,2726
【裁判日期】    971107
【裁判案由】    毒品危害防制條例
【裁判全文】
臺灣高等法院臺中分院刑事判決        97年度上訴字第2726號
上  訴  人
即  被  告  甲○○
上列上訴人因毒品危害防制條例案件，不服臺灣臺中地方法院九
十七年度訴字第三七三九號中華民國九十七年九月三十日第一審
判決（起訴案號：臺灣臺中地方法院檢察署九十七年度毒偵字第
三五五五號），提起上訴，本院判決如下：
    主  文
上訴駁回。
    理  由
一、按依刑事訴訟法第三百五十條、第三百六十一條、第三百六
    十二條、第三百六十七條規定，不服地方法院之第一審判決
    而上訴者，須提出上訴書狀，並應敘述具體理由，為上訴必
    備之程式；其所提出之書狀未敘述上訴理由，或僅曾以言詞
    陳述上訴理由者，均應於上訴期間屆滿後二十日內補提理由
    書於第一審法院。第一審法院經形式審查，認逾期未補提上
    訴理由者，應定期間先命補正；逾期未補正者，為上訴不合
    法律上之程式，應以裁定駁回。倘已提出上訴理由，但所提
    非屬具體理由者，則由第二審法院以上訴不合法律上之程式
    ，判決駁回。而所謂具體理由，必係依據卷內既有訴訟資料
    或提出新事證，指摘或表明第一審判決有何採證認事、用法
    或量刑等足以影響判決本旨之不當或違法，而構成應予撤銷
    之具體事由，始克當之（例如：依憑證據法則具體指出所採
    證據何以不具證據能力，或依憑卷證資料，明確指出所為證
    據證明力之判斷如何違背經驗、論理法則）；倘僅泛言原判
    決認定事實錯誤、違背法令、量刑失之過重或輕縱，而未依
    上揭意旨指出具體事由，或形式上雖已指出具體事由，然該
    事由縱使屬實，亦不足以認為原判決有何不當或違法者（例
    如：對不具有調查必要性之證據，法院未依聲請調查亦未說
    明理由，或援用證據不當，但除去該證據仍應為同一事實之
    認定），皆難謂係具體理由，俾與第二審上訴制度旨在請求
    第二審法院撤銷、變更第一審不當或違法之判決，以實現個
    案救濟之立法目的相契合，並節制濫行上訴（最高法院九十
    七年度臺上字第八九二號刑事判決意旨參照）。
二、經查：本件上訴人即被告甲○○雖於民國九十七年十月十三
    日向原審法院具狀提出刑事上訴狀敘明上訴理由，惟經核其
    所提出之上訴理由，僅陳述略稱：上訴人所犯違反毒品危
    害防制條例乙案，經原審判處有期徒刑七月，本知原審已有
    給上訴人重新來過之機會。上訴人自知施打第一級毒品是
    違法情形，自行到中國醫藥大學附設醫院去作美沙冬治療，
    也有一段時日，上訴人經判處有期徒刑七月，故告知醫院醫
    師，本想停止治療，經醫師告知有緩起訴之減害計畫替代療
    法，因上訴人家庭因素，上有年邁多病之父親，又有年幼之
    子女待上訴人扶養與照顧，故提起上訴檢附中國醫藥大學附
    設醫院醫師之自費美沙冬證明乙份，希望法院能體察上訴人
    之情形，給予最輕判決，讓上訴人能徹底斷除毒癮，以方便
    照顧家人等語。
三、本院查：
（一）上訴人即被告因不服地方法院之第一審判決而於九十七年
      十月十三日向原審法院具狀提出刑事上訴狀聲明上訴，則
      依刑事訴訟法第三百六十一條第二項條文、立法修正理由
      及上開最高法院判決意旨，被告倘已提出上訴理由，但所
      提非屬具體理由者，則由第二審法院以上訴不合法律上之
      程式，以判決駁回之。至於上訴理由是否具體，係屬第二
      審法院審查範圍，則不在命補正之列（參見法院辦理刑事
      訴訟案件應行注意事項第一百六十二點），合先敘明。
（二）經核上開被告所提之上訴理由，要非屬所謂之具體理由【
      即必須依據卷內既有訴訟資料或提出新事證，具體指摘或
      表明第一審判決有何採證認事、用法或量刑等足以影響判
      決本旨之不當或違法，而構成應予撤銷之具體事由，始克
      當之（例如：依憑證據法則具體指出所採證據何以不具證
      據能力，或依憑卷證資料，明確指出所為證據證明力之判
      斷如何違背經驗、論理法則），最高法院九十七年度臺上
      字第八九二號判決意旨參見】，而上訴人在原審審理中本
      即為有罪之陳述，復表明無證據調查，承認犯罪，有原審
      九十七年九月二十六日審判筆錄可稽。綜上，本件被告上
      訴理由僅泛言：上訴人所犯違反毒品危害防制條例乙案
      ，經原審判處有期徒刑七月，本知原審已有給上訴人重新
      來過之機會。上訴人自知施打第一級毒品是違法情形，
      自行到中國醫藥大學附設醫院去作美沙冬治療，也有一段
      時日，上訴人經判處有期徒刑七月，故告知醫院醫師，本
      想停止治療，經醫師告知有緩起訴之減害計畫替代療法，
      因上訴人家庭因素，上有年邁多病之父親，又有年幼之子
      女待上訴人扶養與照顧，故提起上訴檢附中國醫藥大學附
      設醫院醫師之自費美沙冬證明乙份，希望法院能體察上訴
      人之情形，給予最輕判決，讓上訴人能徹底斷除毒癮，以
      方便照顧家人為上訴之理由，而俱未依法指摘或表明第一
      審判決有何採證認事、用法或量刑等足以影響判決本旨之
      不當或違法，而構成應予撤銷之具體事由，揆諸上開最高
      法院判決意旨，及依「程序優先於實體」之刑事訴訟法原
      則，本件上訴自不合法定上訴程式，應予駁回，並不經言
      詞辯論為之。
據上論斷，應依刑事訴訟法第三百六十七條前段、第三百七十二
條，判決如主文。
中    華    民    國    97    年    11    月    7     日
            刑事第九庭    審判長法  官  江  德  千
                                法  官  賴  妙  雲
                                法  官  許  旭  聖
上列正本證明與原本無異。
如不服本判決應於收受送達後10日內向本院提出上訴書狀，其未
敘述上訴之理由者並得於提起上訴後10日內向本院補提理由書（
均須按他造當事人之人數附繕本）。
                                書記官  紀  美  鈺
中    華    民    國    97    年    11    月    7     日


司法院資訊處製作；財團法人民間司法改革基金會備份。
